# 求助陈版主，政府补助其他收益纳税调整的疑问。

提问人：liuweisheng 时间：2020-04-24 09:33:12
A公司 2019 年收财政局对项目B补助 1 亿并计入其他收益，B项目成本收入在 2019 年结转，所得税应纳税所得额纳税调减 1 亿，需要把对应的补助项目成本应纳税所得额调增吗？ 谢谢版主解惑

回答人：chenyiwei
取决于税法上该项补助是免税收入还是不征税收入。可参考财税[2011]70号等相关文件。如有疑问建议咨询税务专业人士。